# Morteza Montahaee Lebenslauf

▶ Status: B.Sc. in AMI an der FH-Aachen, B.Sc. in Mathematik an der PNU

Java (awt, nio, util, swing, beans), C#/.Net(protobuf (OVF), Numerics, Threading, Collections), C++, Python (csv, cv2, Json, matplotlib, multiprocessing, networkx, numpy, scipy, seaborn, skimage, sklearn, keras, tensorflow), HTML, Liquid, JavaScript (Node (bootstrap, express, jquery, mustache, Seque-

lize)), SHACL, PHP, SQL (MariaDB, MYSQL), △TEX (BibTeX, geometry, TikZ), Vim

Sprachen

• Deutsch: Verhandlungssicher

• Englisch: Fließend in Wort und Schrift

Persisch: Muttersprache
 Arabisch: Erweiterte Grundkenntnisse

Interesse: Variationsrechnung, Differenzialgeometrie, Data Science, Design Patterns

▶ Hobbys: Ringen, Fußball, Wandern, Geschichte, Mathematik



### Profil

Absolvent in Angewandter Mathematik mit abgeschlossener MATSE-Ausbildung und einem Abschluss in Angewandter Mathematik und Informatik. Praktische Erfahrung in der Softwareentwicklung mit Schwerpunkt auf Generative Modellierung, Datenbankmanagement, Data Science und Webanwendung. Bewährte Fähigkeit zur selbstständigen Arbeit und zur effektiven Zusammenarbeit im Team. Starkes Interesse an der Anwendung mathematischer Methoden zur Lösung komplexer und realer Probleme sowie in der Untersuchung und Beschreibung mathematischer Modelle und ihrer Implementierung möglichst nach Entwurfsmusterprinzipien.

### Berufliche Erfahrung

10/2019 - 08/2023 MATSE (Azubi)

DAP RWTH

- ▶ Entwicklung einer NX CAD Bibliothek zur Generierung von Lattice in C# mithilfe der Protobuf
- ▶ Entwurf von Workflow-Management additiver Prozesse in einer UML-Konform Ablaufmodellierung (IDAM) mit Enterprise Architect (EA)
- ▶ Beteiligung an der Entwicklung von Forschungsdatenmodellen mit Python auf der Coscine Plattform
- ▶ Unterstützung der Firma MAT.TRAFFIC GmbH im Rahmen einer MATSE Projektarbeit in Python: Geo-Erkennung von Kreuzungen für intelligente Verkehrssysteme und Stadtplanung mithilfe der Metadaten von OpenStreetMap(OSM)

08/2009 - 09/2019 Weitere berufliche Tätigkeiten

NAJA, Frankenberg, Event Probat

**▶** Wehrdienst 08/2009 - 02/2011

▶ Aushelfer 07/2012 - 10/2014

▶ Kellner und Eventassistent 11/2014 - 10/2019

## Ausbildung

## 10/2019 - 09/2024 Bachelor of Science Abschluss, Angewandte Mathematik und Informatik

FH-Aachen

- Schwerpunkt: Analysis, Lineare Algebra, Stochastik, Numerik, Algorithmen und Datenstrukturen, Data Science, Datenbanken, Softwaretechnik
- ▶ Bachelorarbeit: Datengetriebene äußere Differentialrechnung auf Graphen zur Diskretisierung von elliptischen partiellen Differentialgleichungen

04/2011 - 07/2012 **Spracherwerb** 

SZ-RWTH

Deutscher Spracherwerb

## 10/2012 - 10/ 2016 Master of Science, Mathematik

RWTH

▶ Teilnahme an Modulen in Bildverarbeitung, Neuroscience, Numerik (PDE), Optimierungstheorie, Variationsrechnung

### 10/2005 - 07/2009 Bachelor of Science Abschluss, Angewandte Mathematik

PNU

- ➤ Schwerpunkt: Lineare/ Algebra, Numerische (ODE) und Mathematische Analysis, Mathematische Statistik, Graphentheorie, Mathematische Modelle der Natur (ODE)
- ▶ Bachelorarbeit: Anwendung Nichtlinear Konjugierte Gradient-Algorithmen zur Abschätzung elektromagnetischer Inversion